【裁判字號】    98,抗,2
【裁判日期】    980115
【裁判案由】    返還提存物
【裁判全文】
臺灣高等法院臺中分院民事裁定             98年度抗字第2號
抗  告  人  臺灣銀行股份有限公司（即中央信託股份有限公司
            之承受訴訟人）
法定代理人  乙○○
代  理  人  甲○○
上列抗告人與相對人宏誠保利龍有限公司間返還提存物事件，抗
告人對於中華民國97年11月24日臺灣彰化地方法院97年度聲字第
778號裁定提起抗告，本院裁定如下：
      主      文
原裁定廢棄。
臺灣彰化地方法院八十五年度存字第九六號提存事件抗告人為相
對人所提存之擔保金新台幣二十一萬元，准予發還。
      理      由
一、按訴訟終結後，供擔保人證明已定二十日以上之期間，催告
    受擔保利益人行使權利而未行使，或法院依供擔保人之聲請
    ，通知受擔保利益人於一定期間內行使權利並向法院為行使
    權利之證明而未證明者，法院應依供擔保人之聲請，以裁定
    命返還其提存物或保證書，民事訴訟法第一百零四條第一項
    第三款定有明文。在假扣押債權人已聲請假扣押執行，並已
    提起本案訴訟之情形下，債權人依民事訴訟法第一百零六條
    準用第一百零四條第一項第三款規定，聲請裁定返還提存物
    時，於本案訴訟已終結，並已撤銷假扣押裁定及撤回假扣押
    執行，即與該條款所定之「訴訟終結」相當。本件抗告人主
    張：其與相對人間請求票款事件，抗告人前以台灣彰化地方
    法院（下稱彰化地院）85年度裁全字第84號民事裁定，為擔
    保假扣押執行，而提供新台幣（下同）21萬元為擔保金，並
    以彰化地院85年度存字第96號提存事件提存在案。嗣因抗告
    人聲請撤銷假扣押裁定，經彰化地院以95年度裁全字第4520
    號裁定撤銷前開假扣押裁定確定，並聲請撤回假扣押執行，
    且於訴訟終結後即民國96年11月28日，以存證信函定20 日
    之期間催告受擔保利益人即相對人行使權利，有民事裁定、
    提存書、存證信函等為證，自可採信。而相對人並未對抗告
    人起訴或為與起訴相同效果之訴訟行為，亦有聲請狀、彰化
    地院函在卷可憑，則依上開規定，抗告人聲請返還擔保金21
    萬元，即屬有據。原裁定以抗告人雖撤回假扣押執行及撤銷
    假扣押裁定，惟因相對人之財產，尚有債權人彰化商業銀行
    執行而未啟封，而駁回抗告人之聲請，即有未洽。抗告意旨
    ，指摘原裁定不當，為有理由，爰將原裁定廢棄，並諭知如
    主文第二項所示。
二、依民事訴訟法第四百九十二條、第九十五條、第七十八條，
    裁定如主文。
中    華    民    國    98    年    1    月   15     日
                  民事第一庭   審判長法  官  吳火川
                                     法  官  胡景彬
                                     法  官  饒鴻鵬
以上正本係照原本作成。
不得抗告。
                                     書記官  林明冬
中    華    民    國    98    年    1     月    15    日
                                                      Ｅ


司法院資訊處製作；財團法人民間司法改革基金會備份。
